【裁判字號】    91,訴,529
【裁判日期】    920915
【裁判案由】    違反台灣地區與大陸地區人民關係條例
【裁判全文】
台灣基隆地方法院刑事判決                          九十一年度訴字第五二九號
    公  訴  人  台灣基隆地方法院檢察署檢察官
    被      告  甲○○
    選任辯護人  蔡文玲
    被      告  丁○○
    被      告  乙○○
    被      告  己○○
      國民
    被      告  戊○○
右列被告因違反台灣地區與大陸地區人民關係條例案件，經檢察官提起公訴（九十年
度偵字第二二二二號、第二八四三號）及移
號），本院判決如左：
    主      文
甲○○共同連續違反不得使大陸地區人民非法進入台灣地區之規定，處有期徒刑陸月
；如易科罰金，以佰元折算壹日。
丁○○共同連續違反不得使大陸地區人民非法進入台灣地區之規定，累犯，處有期徒
刑陸月；如易科罰金，以佰元折算壹日。如附表六之一所示偽造之署押共貳拾貳枚
均沒收。
乙○○共同連續違反不得使大陸地區人民非法進入台灣地區之規定，累犯，處有期徒
刑陸月；如易科罰金，以佰元折算壹日。
己○○共同連續違反不得使大陸地區人民非法進入台灣地區之規定，處有期徒刑肆月
；如易科罰金，以佰元折算壹日。
戊○○共同違反不得使大陸地區人民非法進入台灣地區之規定，處有期徒刑月；如
易科罰金，以佰元折算壹日。
  事      實
壹、累犯事實
一、丁○○曾於八十二年間因妨害風化等罪，經本院各判處有期徒刑一年，應執行有
    期徒刑一年十月確定，於八十四年六月二十九日假釋出監，於八十五年六月三日
    ，因縮短刑期而執行完畢。
二、乙○○曾因違反麻醉藥品管理條例案件，於八十五年十二月九日，經本院判處有
    期徒刑六月確定，於八十六年七月十二日，因縮短刑期而執行完畢。又因違反麻
    醉藥品管理條例案件，於八十七年二月十一日，經本院判處有期徒刑六月確定，
    於八十八年一月二日，因縮短刑期而執行完畢。
貳、犯罪事實
一、甲○○與戴志銘（檢察官通緝中）、丁○○、簡式鈞（本院以九十二年訴字第二
    四七號案件判決有罪確定）、己○○、乙○○及大陸地區人民楊作英（檢察官另
    行聲請本院簡易判決處刑）等七人，共同基於使大陸地區人民非法進入台灣地區
    、行使使公務員登載不實文書、行使偽造私文書及意圖為自己不法利益之概括犯
    意聯絡：
１、自民國八十八年間起，由甲○○、戴志銘或簡式鈞，於接獲「大陸人蛇集團」電
    話通知已尋獲準備進入台灣之女子後，即在基隆市東和大樓仁五路計程車招呼站
    及愛三路白馬遊樂場等地，搭訕陌生人，或利用老鼠會方式，利用假結婚人頭介
    紹其友和彼等認識後，再進行遊說，以覓得年紀與大陸女子相近之台灣人頭，以
    新台幣（下同）八萬元至十二萬元代價，使各該台灣人頭成為假結婚之對象，由
    甲○○或己○○負責帶領前往大陸福建省福州市等地，楊作英（人稱何嫂）則依
    日發零用金大陸人民幣一百元給台灣人頭，並帶往當地公證處，與大陸地區人民
    辦理虛偽合意結婚登記及公證（即假結婚），而取得大陸地區公證處發給之結婚
    證明書，並透過財團法人海峽交流基金會（下稱海基會）證明後，使大陸地區人
    民取得形式上之配偶地位。甲○○等七人與台灣人頭及假結婚之大陸地區人民，
    均明知為不實之結婚，仍共同基於使公務員登載不實及行使該不實文書之概括犯
    意聯絡，由台灣人頭於辦完假結婚返回台灣後，自行或由甲○○或丁○○陪同，
    持大陸地區之結婚證書及海基會所出具之證明書等資料，向戶籍所在地之戶政事
    務所申報與前開大陸配偶結婚之登記，使該管公務員登載於職務上所掌之戶籍資
    料，足生損害於戶政機關對於戶籍管理之正確性。再由甲○○、戴志銘、乙○○
    、己○○或利用不知情之人，以探親為名，持前開不實結婚登記之戶籍謄本，向
    內政部警政署入出境管理局（下稱境管局）辦理申請大陸配偶來台探親，使境管
    局於職務上所掌之公文書上，登載台灣人頭與大陸地區人民結婚之不實事項，並
    發給中華民國台灣地區旅行證予大陸地區人民，使大陸地區人民得以持以行使而
    非法入境台灣地區，足以生損害於境管局對大陸人民入境台灣地區管理之正確性
    。依此一方式，甲○○等七人共媒介如附表一所示之人辦理假結婚，並於附表一
    所示之時間進入台灣（甲○○此部分所涉犯行，檢察官另為不起訴處分）。
２、甲○○為聯絡假結婚事宜或自己使用之便，或利用代台灣人頭辦理大陸地區人士
    來台，或利用代他人辦理護照之機會，或以不詳之方式，取得他人之身分證，持
    以向台灣大哥大股份有限公司（下稱台灣大哥大公司），訛稱受委託代為申辦行
    動電話門號，或訛稱係本人，而於台灣大哥大公司之行動電話申請書及同意書簽
    名欄內偽造他人之署押，而偽造各該申請書及同意書，交由服務人員，使服務人
    員信以為真，而同意開通台灣大哥大公司之門號，取得免支付所申辦門號通話費
    之不法利益，均足以生損害於他人及台灣大哥大公司。甲○○另以一千元之代價
    ，取得他人之身分證，持以向台灣大哥大公司申辦行動電話門號，使服務人員誤
    以為係正常使用之客戶，而同意開通台灣大哥大公司之門號。嗣後甲○○並以上
    開門號撥打其他門號，使台灣大哥大公司誤以為係申辦之人所使用，或以為係正
    常使用之客戶，因而提供撥接之電信服務，甲○○於撥打後即拒不繳納費用，依
    此一方式，甲○○共辦理如附表二所示之門號，並詐得如附表二所示之利益（甲○○此部分所涉犯行，檢察官另為不起訴處分）。
３、嗣甲○○因於八十九年一月十一日，媒介林明坤（另案經法院判決確定）前往大
    陸地區與鄭麗榕（通緝中）辦理假結婚，林明坤並於八十九年二月二十四日，持
    不實之結婚證明書，至基隆市信義戶政事務所，辦理結婚登記。甲○○則於八十
    九年二月二十五日，持登載不實之戶籍謄本，向境管局申請鄭麗榕來台。鄭麗榕
    嗣於八十九年四月七日，獲准入境台灣地區。甲○○因而涉犯違反台灣地區與大
    陸地區人民關係條例第十五條第一款之規定，應依同條例第七十九條第一項之罪
    論處，及刑法第二百十六條、第二百十四條之行使使公務員登載不實文書等罪嫌
    ，經台灣基隆地方法院於九十年二月二十三日，以八十九年訴字第八四○號判決
    處有期徒刑十月，嗣經甲○○提起上訴，並於九十年七月三日因撤回上訴而確定
    。
二、甲○○於前開判決於九十年二月二十三日宣示後，仍與附表三所示之台灣人頭、
    己○○、丁○○，共同基於使大陸地區人民非法進入台灣地區及行使使公務員登
    載不實文書之概括犯意聯絡，於附表三所示之時間，明知為不實之結婚，仍由丁○○、己○○利用不知情之曾家渝、曾肅順、李孟民及朱玉和等人，以探親為名
    ，持不實結婚登記之戶籍謄本，向境管局辦理申請前開大陸配偶來台探親，使境
    管局於職務上所掌之公文書上，登載台灣人頭與大陸地區人民結婚之不實事項，
    並發給中華民國台灣地區旅行證予大陸地區人民，使大陸地區人民得以持以行使
    而非法入境台灣地區，足以生損害於境管局對大陸地區人民入境台灣地區管理之
    正確性（申請入境之時間及入境之時間均如附表三所示）。
三、丁○○與甲○○、戴志銘、簡式鈞、己○○、乙○○及大陸地區人民楊作英等七
    人，共同基於使大陸地區人民非法進入台灣地區、行使使公務員登載不實文書、
    行使偽造私文書及意圖為自己不法利益之概括犯意聯絡，而就下列犯行有行為之
    分擔：
１、於如附表五所示假結婚之台灣人頭完成假結婚後，於附表五所示之時間、地點，
    陪同台灣人頭持大陸地區之結婚證書、海基會所出具之證明書等資料，向戶籍所
    在地之戶政事務所申報與大陸配偶結婚之登記，使該管公務員登載於職務上所掌
    之戶籍資料，足生損害於戶政機關對於戶籍管理之正確性。
２、由甲○○藉代為辦理假結婚，而向洪顯榮、吳健平及張金虎等人收取身分證之機
    會，或由甲○○以不詳之方式，取得謝點之身分證，或藉代為辦理護照之機會，
    取得曾遠登之身分證，或由甲○○以工作需要為由，取得劉明陽之身分證，並將
    以上身分證交予丁○○，向台灣大哥大公司訛稱係前開台灣人士委託代為申辦行
    動電話門號，而於台灣大哥大公司之行動電話申請書及同意書簽名欄內偽造前開
    台灣人士之署押，而偽造前開台灣人士之申請書及同意書，交由服務人員，致服
    務人員信以為真，而同意開通台灣大哥大公司之門號，取得免支付門號通話費之
    不法利益，均足以生損害於前開台灣人士及台灣大哥大公司。另由甲○○以一千
    元之代價取得戊○○之身分證，交由丁○○持以向台灣大哥大公司申辦行動電話
    門號，致服務人員誤以為係正常使用之客戶，而同意開通台灣大哥大公司之門號
    （所申辦之門號，如附表六所示）。嗣後甲○○並以上開門號撥打其他門號，使
    台灣大哥大公司誤以為係申辦之人所使用，或以為係正常使用之客戶，因而提供
    撥接之電信服務，甲○○於撥打後即拒不繳費，共計詐得如附表六所示通話費之
    不法利益。
四、乙○○與甲○○、丁○○、戴志銘、簡式鈞、己○○及大陸地區人民楊作英等七
    人，共同基於使大陸地區人民非法進入台灣地區及行使使公務員登載不實文書之
    概括犯意聯絡，而就下列犯行有行為之分擔：
１、與大陸地區人民郭麗珠（真實年籍姓名不詳，檢察官另行簽結），基於行使使公
    務員登載不實文書之概括犯意聯絡：於如附表七所示之時間、地點，辦理假結婚
    ，嗣後持大陸地區之結婚證書、海基會所出具之證明書等資料，向戶籍所在地之
    戶政事務所申報與大陸配偶結婚之登記，使該管公務員登載於職務上所掌之戶籍
    資料，足生損害於戶政機關對於戶籍管理之正確性，復以探親為名，由戴志銘或
    不知情之何其英或曾家渝持不實結婚登記戶籍謄本，於附表七所示之時間、地點
    向境管局辦理申請大陸配偶來台探親，使境管局於職務上所掌之公文書上，登載
    乙○○與郭麗珠結婚之不實事項，並發給中華民國台灣地區旅行證予郭麗珠，使
    郭麗珠得以持以行使而非法入境台灣地區，足以生損害於境管局對大陸人民入境
    台灣地區管理之正確性。
２、於附表八所示之人完成假結婚後，由台灣人頭於附表八所示時間及地點，持大陸
    地區之結婚證書及海基會所出具之證明書等資料，向戶籍所在地之戶政事務所申
    報與前開大陸配偶結婚之登記，乙○○再以探親為名，持右開不實之結婚登記戶
    籍謄本，於附表八所示之時間地點向境管局辦理申請大陸配偶來台探親，使境管
    局於職務上所掌之公文書上，登載台灣人頭與大陸地區人民結婚之不實事項，並
    發給中華民國台灣地區旅行證予大陸地區人民，使大陸地區人民得以持以行使而
    非法入境台灣地區，足以生損害於境管局對大陸人民入境台灣地區管理之正確性
    。
五、己○○與甲○○、丁○○、戴志銘、簡式鈞、乙○○及大陸地區人民楊作英等七
    人，共同基於使大陸地區人民非法進入台灣地區及行使使公務員登載不實文書之
    概括犯意聯絡，而就下列犯行有行為之分擔：
１、於附表九所示之時間地點前往大陸地區與大陸人民劉利辦理假結婚，而取得大陸
    地區公證處發給之結婚證明書，並透過海基會證明後，使大陸地區人民取得形式
    上之配偶地位，又基於行使使公務員登載不實文書之犯意，於辦完假結婚返回台
    灣後，持大陸地區之結婚證書、海基會所出具之證明書等資料，向戶籍所在地之
    戶政事務所申報與前開大陸配偶結婚之登記，使該管公務員登載於職務上所掌之
    戶籍資料，足生損害於戶政機關對於戶籍管理之正確性。復以探親為名，由甲○○持不實結婚登記戶籍謄本，於附表九所示之時間、地點向境管局辦理申請大陸
    配偶來台探親，使境管局於職務上所掌之公文書上，登載己○○與劉利結婚之不
    實事項，嗣因境管局發覺有異，而未發給中華民國台灣地區旅行證予劉利。
２、於附表一編號二十八所示之時間，帶領高添（檢察官通緝中）前往大陸地區，辦
    理假結婚。
３、於附表十所示之人完成假結婚後，並由台灣人頭於附表十所示時間及地點，持大
    陸地區之結婚證書、海基會所出具之證明書等資料，向戶籍所在地之戶政事務所
    申報與前開大陸配偶結婚之登記後，己○○再以探親為名，持右開不實之結婚登
    記戶籍謄本，於附表十所示之時間，向境管局辦理申請大陸配偶來台探親，使境
    管局於職務上所掌之公文書上，登載台灣人頭與大陸地區人民結婚之不實事項，
    並發給中華民國台灣地區旅行證予大陸地區人民，使大陸地區人民得以持以行使
而非法入境台灣地區，足以生損害於境管局對大陸人民入境台灣地區管理之正確
    性。
４、己○○承前開概括之犯意，與劉文裕（另行聲請簡易判決處刑）基於使大陸地區
    人民非法進入台灣地區及行使使公務員登載不實文書之犯意聯絡，於劉文裕完成
    假結婚，並由劉文裕於附表十一所示時間及地點，持大陸地區之結婚證書、海基
    會所出具之證明書等資料，向戶籍所在地之戶政事務所申報與前開大陸配偶結婚
    之登記後，己○○再以探親為由，持右開不實之結婚登記戶籍謄本，於附表十一
    所示之時間，向境管局辦理申請大陸配偶來台探親，使境管局於職務上所掌之公
    文書上，登載台灣人頭與大陸地區人民結婚之不實事項，嗣因境管局發覺有異，
    而未發給中華民國台灣地區旅行證予大陸地區人民。
六、戊○○與甲○○及丁○○，基於使大陸地區人民非法進入台灣地區及行使使公務
    員登載不實文書之概括犯意聯絡；與大陸地區人民葉美香（真實年籍姓名不詳，
    另行簽結），基於行使使公務員登載不實文書之概括犯意聯絡，於如附表十二所
    示之時間、地點，辦理假結婚，嗣後持大陸地區之結婚證書、海基會所出具之證
    明書等資料，向戶籍所在地之戶政事務所申報與大陸配偶結婚之登記，使該管公
    務員登載於職務上所掌之戶籍資料，足生損害於戶政機關對於戶籍管理之正確性
    ，復以探親為名，由甲○○或不知情之張秀蓉持不實結婚登記戶籍謄本，於附表
    十二所示之時間、地點向境管局辦理申請大陸配偶來台探親，使境管局於職務上
    所掌之公文書上，登載戊○○與葉美香結婚之不實事項，並發給中華民國台灣地
    區旅行證予葉美香，使葉美香得以持以行使而非法入境台灣地區，足以生損害於
    境管局對大陸人民入境台灣地區管理之正確性。
七、緣甲○○、陳德富及大陸地區人民陳碧明基於使大陸地區人民非法進入台灣地區
    及行使使公務員登載不實文書之概括犯意聯絡，於八十九年五月四日，由甲○○
    媒介陳德富前往大陸地區與大陸地區人民陳碧明辦理假結婚，而取得大陸地區公
    證處發給之結婚證明書，並持大陸地區之結婚證書、海基會所出具之證明書等資
    料，向戶籍所在地之戶政事務所，申報與大陸配偶陳碧明結婚之登記，使該管公
    務員登載於職務上所掌之戶籍資料，足生損害於戶政機關對於戶籍管理之正確性
    （此部分為確定判決效力所及，檢察官另為不起訴之處分）。甲○○復以探親為
    名，持該不實結婚登記戶籍謄本，委託他人向境管局辦理申請大陸配偶來台探親
    ，使境管局於職務上所掌之公文書上，登載陳德富與陳碧明結婚之不實事項，並
    發給中華民國台灣地區旅行證予陳碧明，使陳碧明得以持以行使而非法入境台灣
    地區，足以生損害於境管局對大陸人民入境台灣地區管理之正確性（移送併案審
    理部分）。
、案經基隆市警察局移送及基隆市警察局第二分局報請台灣基隆地方法院檢察署檢
    察官偵查起訴及移送併案審理。
    理      由
壹、甲○○之程序問題
    按案件曾經判決確定者，應為不起訴之處分，刑事訴訟法第二百五十二條第一款
    定有明文。又連續犯、想像競合犯、牽連犯均為裁判上一罪，依審判不可分原則
    ，其犯罪事實之一部判決有罪確定者，效力及於全部。而既判力對於時間效力之
    範圍，係以最後審理事實法院之宣示判決日為判斷之標準，得上訴於第二審之第
    一審刑事判決，如於上訴第二審後，又依法撤回上訴，其上訴撤回之日，雖為判
    決確定日，但其既判力之時點，基於上開原則，仍應以第一審宣示判決之日為其
    準據（最高法院八十五年度台非字第三四八號判決參照），蓋裁判上一罪之連續
    犯，係獨立之數行為所組成，原本可以成立數罪，而在立法上論以一罪並處以一
    刑，亦即立法上一罪，同時為司法上一罪。裁判上一罪之牽連犯，係獨立之數行
    為所組成，並已成立數罪，而在立法上設定為「從一重處斷」，論以數罪而處以
    一刑，係司法上一罪，即處斷上一罪。惟司法習慣上，將連續犯及牽連犯一併稱
    之為裁判上一罪。既是「裁判」上一罪，則在經裁判之「後」之他部行為，即無
    從在「裁判」上一併論以一罪，只得再以一新裁判而重新論以一罪並處以一刑。
    若從時間前後一貫而觀察之，原本是基於概括犯意之連續犯，或是基於牽連犯意
    之牽連犯，卻遭二以上之「裁判」而論以二以上之罪，似乎不合立法論以一罪之
    原意。然則，此種結果係「裁判上一罪」之本質使然。申言之，有裁判上一罪，
    即有本質上為數行為之數罪被「壓縮」而論以一罪；有裁判上一罪，即不免因二
    以上之裁判之產生，而將其連續或牽連關係「切割」，造成必須論以二以上之罪
    之情形發生。因此，實務上認為其「切割」點，是在最後審理事實法院之宣示判
    決日。經查：附表三不知情之曾家渝、曾肅順、李孟民及朱玉和等人所辦理入境
    而使公務員登載不實之時間，於附表三之四、五、六、九、十，均在九十年二月
    二十三日即甲○○案件宣判之後。而各該大陸女子之進入台灣及其最後「行使」
    不實文書之時間，係在其入境之時，而觀之附表三所示入境時間，亦均在九十年
    二月二十三日之後。因此，無論是「使」大陸人民「進入」台灣地區，或共犯之
    大陸女子上述「行使」文書之時間，或間接正犯利用不知情之他人「使登載」不
    實之時間，既均在九十年二月二十三日之後，其前案判決之既判力即無從及之，
    仍應由本院以另一裁判而論以一罪並處以一刑，不生應為免訴判決之問題。此在
    程序上應先予指明。
貳、事實認定
一、犯罪事實二部分
    訊據被告甲○○固坦承有介紹附表三所示之人前往大陸地區結婚等情不諱，惟矢
    口否認有何違反台灣地區與大陸地區人民關係條例等犯行，辯稱：其只是介紹結
    婚，且都是真結婚云云；惟查，右揭事實，業據證人林明坤（已判決確定，檢察
    官另為不起訴處分）、林永恒、李鄭龍、吳仁鎮、黃江、李國進（以上五人，檢
    察官另行聲請簡易判決處刑）及簡式鈞於警詢或偵查中供承屬實，並有大陸地區
    人民進入台灣地區旅行證申請書、大陸地區人民進入台灣地區保證書、結婚公證
    書、委託書及戶籍謄本等附卷足資佐證。其所辯顯係卸責之詞，不足採信，其犯
行堪以認定。
二、犯罪事實三、１部分
    訊據被告丁○○矢口否認有此部分之犯行，辯稱：其並未帶領戊○○、張金虎、
    石三郎及許月梅等人前往辦理戶籍登記云云，惟查，此部分事實，業據被告戊○○、石三郎（已死亡，檢察官另為不起訴處分）、張金虎及許月梅（以上二人，
    檢察官另行聲請簡易判決處刑）於警詢及偵查中證述屬實，並有入出境查詢結果
    、大陸地區人民進入台灣地區旅行證申請書、大陸地區人民進入台灣地區保證書
    、結婚公證書、委託書及戶籍謄本等附卷足資佐證。其所辯顯係卸責之詞，不足
    採信，其犯行洵堪認定。
三、犯罪事實三、２部分
    訊據被告丁○○及甲○○固坦承有代證人洪顯榮、吳健平（以上二人，檢察官另
    行聲請簡易判決處刑）、張金虎、劉明陽、曾遠登（下稱證人洪顯榮等五人）、
    謝點（檢察官通緝中）及被告戊○○辦理行動電話等情不諱，惟矢口否認有何偽
    造文書等犯行，被告甲○○辯稱：係洪顯榮等人同意代辦，辦好以後由其使用，
    其再代為繳費云云；被告丁○○則辯稱：係甲○○叫其去辦，其並不知情云云。
    惟查：右揭事實，業據證人洪顯榮、吳健平、張金虎、劉明陽、曾遠登指述屬實
    ，而被告戊○○則於警詢中陳稱：其以一千元之代價，給甲○○辦理行動電話，
    所需費用由甲○○繳等語。其次，被告甲○○已坦承曾為證人曾遠登辦護照，曾
    拿過證人劉明陽之身分證影本，曾經介紹證人洪顯榮、吳健平及張金虎等人與大
    陸人民結婚，代為辦理結婚，均有收取身分證等語，並於警詢中坦承以一千元之
    代價，購得被告戊○○之身分證辦理門號等語。是以被告甲○○確曾以代辦門號
    以外之事由，收取證人洪顯榮等五人之身分證，並曾向被告戊○○借得身分證無
    疑。復次，被告丁○○已於九十一年四月九日偵查中，坦承：其所代辦之門號，
    申請人欄上之簽名有些是其所簽署等語，倘被告甲○○及丁○○辦理右揭門號，
    均已經過同意，何以簽名係由被告丁○○為之？再者，右揭門號均使用被告甲○○所持有之行動電話，且均有欠費並遭停話等情，亦有台灣大哥大公司所出具之
    0000000000（使用者：甲○○）手機序號使用紀錄一覽表足資佐證，
    足見被告甲○○及丁○○於申辦門號之初，即無繳費之意思，而具有詐騙台灣大
    哥大公司之意圖及故意無疑。何況，被告丁○○所代辦之門號，均非以被告丁○○名義所申請，有申請書附卷足稽，而被告丁○○已坦承：其與代辦門號之受代
    辦人均不認識等語，被告丁○○既為有社會經驗之人，豈有被告甲○○要求代辦
    不熟識之他人門號，被告丁○○即代為辦理，而毫不過問緣由之理？綜上所述，
    被告丁○○所辯，顯係卸責之詞，不足採信，其犯行洵堪認定。
四、犯罪事實四、１部分
    訊據被告乙○○固坦承有前往大陸地區與郭麗珠結婚等情不諱，惟矢口否認有何
    違反台灣地區與大陸地區人民關係條例等犯行，辯稱：其係真結婚，其係拿錢給
    甲○○介紹結婚云云。惟查，此部分事實，業據證人李國進（檢察官另行聲請簡
    易判決處刑）於警詢中指證屬實，被告甲○○並於檢察官九十年十二月五日偵查
    中，陳稱：其介紹乙○○與郭麗珠結婚，並未向乙○○收錢，只有向大陸方面收
    錢，其有給乙○○三千至五千元等語，足見被告乙○○所辯，顯然不實。此外，
    並有入出境查詢結果、大陸地區人民進入台灣地區旅行證申請書、大陸地區人民
    進入台灣地區保證書、結婚公證書、委託書及戶籍謄本等附卷足資佐證。其所辯
    顯係卸責之詞，不足採信，其犯行洵堪認定。
五、犯罪事實四、２部分
    訊據被告乙○○固坦承有代附表八所示之人辦理入境等情不諱，惟矢口否認有何
    違反台灣地區與大陸地區人民關係條例等犯行，辯稱：其只是代為送件云云。惟
    查：附表八所示證人簡式鈞、周輝煌、陳繡月（以上二人，檢察官另行聲請簡易
    判決處刑）、高添、藍傳興（檢察官移轉由台灣宜蘭地方法院檢察署偵查中）及
    吳健平等人之婚姻係假結婚，證人簡式鈞、高添部分，業據證人簡式鈞及高添坦
    承屬實，證人陳繡月部分，則有證人林永恒與吳金河於警詢及偵查中之指述，證
    人周輝煌部分，證人周輝煌對於所給付之聘金，前後陳述不一，證人藍傳興假結
    婚部分，被告甲○○已坦承：大陸配偶有交付金錢予藍傳興等語，證人吳健平部
    分，證人吳健平於警詢及偵查中，就結婚所花費之金額陳述前後不一，均顯然係
    假結婚。此外，並有入出境查詢結果、大陸地區人民進入台灣地區旅行證申請書
    、大陸地區人民進入台灣地區保證書、結婚公證書、委託書及戶籍謄本等附卷足
    資佐證。又被告乙○○曾代附表八所示之人，辦理大陸假結婚配偶來台，則有大
    陸地區人民進入台灣地區旅行證申請書及委託書附卷足憑，參以被告乙○○亦係
    經由被告甲○○之介紹，前往大陸地區辦理假結婚，已如前述，而證人簡式鈞業
    於警詢中供稱乙○○有帶團至大陸辦理假結婚等語，則被告乙○○殊無不知被告
    甲○○所委託辦理入境之大陸地區人民，係辦理假結婚之理。其所辯顯係卸責之
    詞，不足採信，其犯行洵堪認定。
六、犯罪事實五、１部分
    訊據被告己○○固坦承有於右揭時地與大陸人民劉利結婚等情不諱，惟矢口否認
    有何違反台灣地區與大陸地區人民關係條例等犯行，辯稱：其係真結婚云云。惟
    查：被告己○○於八十九年七月十二日，在基隆市警察局保室訪談時就其與劉利
    結婚之情節，與其在檢察官歷次偵訊中所言不符，可見被告己○○係假結婚無疑
    。此外，並有入出境查詢結果、大陸地區人民進入台灣地區旅行證申請書、大陸
    地區人民進入台灣地區保證書、結婚公證書、委託書及戶籍謄本等附卷足資佐證
    ，其所辯顯係卸責之詞，不足採信，其犯行洵堪認定。
七、犯罪事實五、２部分
    訊據被告己○○矢口否認有此部分犯行，辯稱：其不曾帶人前往大陸地區辦理假
    結婚云云。惟查：此部分事實，業據證人簡式鈞於警詢中指述屬實，另被告戊○○亦於警詢中陳稱：其在大陸地區辦理假結婚時，曾看見己○○帶領三男也前往
    辦理假結婚，其中一人為高添等語，再依入出境查詢結果，被告己○○與證人高
    添確曾於八十九年五月八日，搭乘同一班機前往大陸地區，被告戊○○則於八十
    九年四月十五日前往大陸地區，於同年五月十日返回台灣地區，復參以證人高添
    亦於警詢中坦承有前往大陸地區辦理假結婚等情，顯見被告戊○○於警詢中所為
    陳述，應係實情，被告己○○所辯，顯係卸責之詞，不足採信，其犯行洵堪認定
    。
八、犯罪事實五、３及代證人劉文裕辦理大陸配偶入境部分
    訊據被告己○○固坦承有代為辦理入境等情不諱，惟矢口否認有何違反台灣地區
    與大陸地區人民關係條例等犯行，辯稱：其只是受託幫忙辦理云云。惟查，附表
    十、十一所示證人李鄭龍、王培基、吳金河（以上二人，檢察官另行聲請簡易判
    決處刑）及劉文裕之婚姻係假結婚，證人李鄭龍、王培基及吳金河部分，業據證
    人李鄭龍、王培基及吳金河於警詢或偵訊中坦承不諱；證人劉文裕部分，證人劉
    文裕於警詢時及偵查中就結婚之情節陳述不一，顯係假結婚。此外，均有入出境
    查詢結果及大陸地區人民進入台灣地區旅行證申請書、大陸地區人民進入台灣地
    區保證書、結婚公證書、委託書及戶籍謄本等附卷足資佐證。而被告己○○曾為
    附表十、十一所示之人代辦大陸配偶來台，亦有大陸地區人民進入台灣地區旅行
    證申請書及委託書附卷足憑。參以被告己○○曾為被告甲○○帶人前往大陸地區
    辦理假結婚，已如前述，且被告己○○於警詢中亦坦承有陪同證人劉文裕前往大
    陸結婚，顯見被告己○○應明知附表十、十一所示之婚姻係假結婚。其所辯顯係
    卸責之詞，不足採信，其犯行洵堪認定。
九、犯罪事實六部分
    訊據被告戊○○固坦承有前往大陸地區與大陸人民葉美香結婚等情不諱，惟矢口
    否認有何違反台灣地區與大陸地區人民關係條例等犯行，辯稱：其係真結婚云云
    。惟查，此部分事實，業據被告戊○○於警詢及檢察官初訊時坦承不諱，核與證
    人吳金河於警詢中指述之情節相符，並有入出境查詢結果及大陸地區人民進入台
    灣地區旅行證申請書、大陸地區人民進入台灣地區保證書、結婚公證書、委託書
    及戶籍謄本等附卷足資佐證。其所辯顯係卸責之詞，不足採信，其犯行洵堪認定
    。
十、犯罪事實七部分
    訊據被告甲○○固坦承有介紹陳德富前往大陸地區與大陸人民陳碧明結婚等情不
    諱，惟矢口否認有何違反台灣地區與大陸地區人民關係條例等犯行，辯稱：其不
    過係介紹結婚，且係真結婚云云。惟查，此部分事實，業據被告陳德富於警詢及
    檢察官偵查中坦承不諱，並有入出境查詢結果、大陸地區人民進入台灣地區旅行
    證申請書、大陸地區人民進入台灣地區保證書、委託書及戶籍謄本等附卷足資佐
    證。其所辯顯係卸責之詞，不足採信，其犯行洵堪認定。
、法律適用
一、所犯罪名
    核被告甲○○、丁○○、乙○○、己○○及戊○○所為，均係違反台灣地區與大
    陸地區人民關係條例第十五條第一項第一款之規定，而觸犯同條例第七十九條第
    一項之使大陸地區人民非法進入台灣地區罪，並觸犯刑法第二百十六條、第二百
    十四條之行使使公務員登載不實文書罪。被告丁○○另犯刑法第二百十六條、第
    二百十條之行使偽造私文書及同法第三百三十九條第二項、第一項之詐欺得利罪
    。
二、吸收關係
    前述刑法第二百十六條、第二百十條之行使偽造私文書部分，偽造署押係偽造文
    書之部分行為；被告丁○○偽造私文書後持行為，其偽造之低度行為應為行使之
    高度行為所吸收，均不另論罪。前述刑法第二百十六條、第二百十四條之行使使
    公務員登載不實文書罪，其行使行為吸收使登載不實行為部分，亦同。
三、審判不可分原則
    公訴意旨雖未論及起訴以外之事實；然未經起訴部分與起訴部分經認定有罪部分
    ，既具有連續犯之關係，為裁判上一罪，自為起訴效力所及，依審判不可分原則
    ，本院自應併予審判。
四、共同正犯
１、犯罪事實一部分，被告甲○○、戴志銘、丁○○、簡式鈞、己○○、乙○○及大
    陸地區人民楊作英與附表一之人頭之間；犯罪事實二部分，被告甲○○、丁○○
    、己○○與附表三之人頭之間；犯罪事實三部分，被告甲○○、戴志銘、丁○○
    、簡式鈞、己○○、乙○○及大陸地區人民楊作英與附表五之人頭之間；犯罪事
    實四部分，被告甲○○、戴志銘、丁○○、簡式鈞、己○○、乙○○及大陸地區
    人民楊作英、郭麗珠與附表七、八之人頭之間；犯罪事實五部分，被告甲○○、
    戴志銘、丁○○、簡式鈞、己○○、乙○○、劉文裕及大陸地區人民楊作英與附
    表九、十之人頭及高添之間，犯罪事實六部分，被告甲○○、丁○○、戊○○及
    大陸地區人民葉美香與附表十二之人頭之間；犯罪事實七部分，被告甲○○、陳
    德富及大陸地區人民陳碧明之間，互有犯意之聯絡及行為之分擔，皆為共同正犯
    。
２、至於犯罪事實二部分，被告甲○○、丁○○、己○○利用利用不知情之曾家渝、
    曾肅順、李孟民及朱玉和等人，使公務員登載不實，為間接正犯。
五、連續犯
１、又被告甲○○、丁○○、乙○○、己○○所犯上開各罪，因所為數行為，均時間
    緊接，所犯係構成要件相同之罪名，顯係出於概括之犯意反覆為之，為連續犯，
    均應論以一罪，並加重其刑。
２、其次，我國刑法第五十六條規定連續犯以一罪論，但得加重其刑至二分之一。惟
    連續犯之本質為數罪，何以僅以一罪論？或認為基於訴訟經濟，或認為為求法律
    之衡平，或認為一次得逞而再犯，乃人性弱點，基於責任吸收之原理而論以一罪
    。然則，英美法系刑法中並無連續犯之概念，德國刑法自一八七一年後，已無連
    續犯之規定，日本舊刑法原無連續犯之規定，嗣因學說判例承認而規定於其刑法
    第五十五條，嗣於昭和二十二年（民國三十六年）又加以刪除，其現行法亦無連
    續犯之規定。我國連續犯之適用一向失之過寬，各國刑法又無此種制度至六十七
    年前述大法官會議釋字第一五二號解釋後，才稍緩和。就罪責原則觀之，行為人
    以數行為而觸犯同一罪名，原應負擔數責任而受數處罰，惟連續犯之現行規定，
    僅論以一罪；無論行為人共有數十行為乃至數百行為，最多只能加重其刑至二分
    之一；就未能加重部分，被告係逃避其責任，而其逃避責任竟是出於法律之規定
    ，立法預先放棄國家刑罰權之行使，實有鼓勵犯罪之嫌。其違背罪責原則之結果
    ，自然不合比例原則。例如行為人就其連續行為之一部分向警自首犯罪，如經減
    輕其刑而判決有罪確定後，才發現連續行為之他部分，對他部分之行為，檢察官
    只得為不起訴之處分，法院只得為免訴之判決，被告因而逃避大部分罪責。如此
    ，豈有公平可言？豈有正義可言？因此，法務部刪除連續犯之提議，似可考慮。
    退而言之，若認為連續犯尚有留存之價值，依比例原則觀之，似應限縮於財產法
    益之犯罪方可適用，以排除對生命、身體、自由、名譽法益或其具有關連性法益
    犯罪之適用。至少，對侵害生命法益之犯罪，則應絕對排除適用，始可謂之符合
    生命權保障原則。更退而言之，若認為對侵害身體、自由、名譽法益或其具有關
    連性法益犯罪，尚不排除連續犯之適用，則立法加重其刑亦不能止於得加重其刑
    至二分之一，其加重至一倍或數倍有何不可？如此，是否立法較有彈性，好讓法
    官有其個案裁量空間，以符合刑罰公平之原則？
六、牽連犯
１、被告甲○○、丁○○、乙○○、己○○及戊○○所犯上該各罪間，有方法、結果
    之牽連關係，為牽連犯，均應從一重之使大陸地區人民非法進入台灣地區之罪處
    斷。
２、犯罪事實六之戊○○部分，其共同行使使公務員登載不實文書部分，固可認為連
    續犯，惟其使大陸地區人民非法葉美香進入台灣地區部分，僅有一次。依牽連犯
    從一重處斷結果，其連續行使使公務員登載不實文書部分，已無論斷，僅得供為
    量刑之參考而已。因此，其主文只須加上共同二字，無庸加上連續二字，併予指
    明。
３、其次，二罪之間，具有方法、結果之牽連關係，為牽連犯，為裁判上一罪，應從
    一重之詐欺取財罪處斷。然則，牽連犯在我國之運用太廣，亦即對於方法、結果
    之認定上過於寬廣，因牽連犯之現行規定，僅論以一罪；無論行為人方法、結果
    之行為有若干，最多只能加重其刑至二分之一；就未能加重部分，被告係逃避其
    責任，而其逃避責任竟是出於法律之規定，立法預先放棄國家刑罰權之行使，實
    有鼓勵犯罪之嫌。其違背罪責原則之結果，自然不合比例原則。何況，若行為人
    就其牽連行為之較輕部分向警自首犯罪，如經減輕其刑而判決有罪確定後，才發
    現牽連行為之較重部分，對較重部分之行為，檢察官只得為不起訴之處分，法院
    只得為免訴之判決，被告因而逃避大部分罪責。如此，豈有公平可言？豈有正義
    可言？因此，法務部刪除牽連犯之提議，似可考慮。退而言之，若認為牽連犯尚
    有留存之價值，依比例原則觀之，似應限縮於財產法益之犯罪方可適用，以排除
    對生命、身體、自由、名譽法益或其具有關連性法益犯罪之適用。至少，對侵害
    生命法益之犯罪，則應絕對排除適用，始可謂之符合生命權保障原則。更退而言
    之，若認為對侵害身體、自由、名譽法益或其具有關連性法益犯罪，尚不排除牽
    連犯之適用，則立法加重其刑亦不能止於得加重其刑至二分之一，其加重至一倍
    或數倍有何不可？如此，是否立法較有彈性，好讓法官有其個案裁量空間，以符
    合刑罰公平之原則？
七、累犯
１、被告丁○○、乙○○曾有前述有期徒刑執行完畢之情形，有台灣高等法院被告全
    國前案紀錄表在卷可稽。其於有期徒刑執行完畢後，五年以內再犯本件有期徒刑
    以上之罪，均為累犯，應遞予加重其刑。
２、惟查：被告之品行，乃量刑考量情狀之一。法官在量刑時，對於素行不良者，依
    刑法第五十七條第六款之規定，自然有所斟酌，是為道德上之自然加重；刑法再
    有累犯之設，不過立法者設定司法者「應」加重其刑而已，是為法律上之強迫加
    重。然則，被告就其前次犯罪行為已受有期徒刑之執行，其責任已經抵償，若再
    將其前次犯罪行為納入本次犯罪行為而一併評價，再予加重其刑，就其所加重部
    分，實係將前次已受責任抵償之行為再次非難，顯然違背評價禁止原則，其再次
    處罰結果，自亦違背雙重處罰禁止原則，同時使得被告受到不平等之待遇，亦屬
    違背平等原則；因此，累犯制度是否違憲，已堪質疑。何況，出獄而再犯，可見
    監獄教化不彰，監獄教化不彰而怪罪被告，反而以不利益加之其身，又豈合國民
    主權之原理？申言之，司法者自會考量加重，立法者之強迫加重，並無必要。德
    國刑法於一九八六年廢除累犯之規定，其故在此，值得立法者深思。何況，本案
    被告若其素行不良，法院在量刑時，自會一併斟酌加重其刑，惟因累犯規定係必
    減其刑，並非得減其刑，法院不得不仔細閱讀其前科表，以資判斷；本案卷附之
    被告六人前科表共有二十張，本法官耗費不少時間，始得出僅有被告丁○○、乙○○係累犯之結論，一如事實欄壹所述，事實上，其為累犯與否，在量刑上影響
    微小，只因法律規定不當而消耗法官之精神，浪費法官之精力，造成法官之疲憊
    ，間接影響當事人之權益，此一問題尤值得立法者深思！
肆、違憲審查
一、法益原則
    按刑事立法上之「法益原則」要求任何行為要加以犯罪化，必因其法益受到侵害
    或危險。蓋刑事立法之核心，在於其所保護之法益。刑法之任務，在於法益之保
    護。無法益保護，無刑法可言；亦即無法益受到侵害或危險，則無施以刑罰之必
    要。行為如未造成「法益侵害」或「法益危險」，則無將之犯罪化之必要。在法
    益侵害，為「實害犯」；在法益危險，為「危險犯」。再者，法益本身依其價值
    評價之強度，而呈現法益位階。生命、身體、自由、名譽、財產五者，按其順序
    ，而高低位階化。生命法益最高，其次身體法益，其次自由法益，其次名譽法益
    ，而財產法益最低。此五種傳統法益，稱之為「個人法益」。在個人法益以外之
    「一般法益」、「團體法益」或「整體法益」，或稱「超個人法益」，亦必須其
    與個人法益具有關連性者，始得為刑法所保護之一般法益。所謂危險犯，亦即行
    為人之行為造成法益危險，尚未至法益侵害，亦立法予以犯罪化。以最高位階之
    生命法益言之，刑法之有預備殺人罪、預備放火罪、預備強盜罪、預備擄人勒贖
    罪，均因其行為已造成生命法益之危險；否則，各該罪即無設預備犯之必要。如
    係單純身體、自由、名譽、財產之法益危險行為，則未曾設預備犯而加以犯罪化
    。蓋法益之功能，在刑法上有二：一為決定刑罰必要性；二為使得處刑合理性。
    前者，有法益保護之必要性，始得加以犯罪化；後者，其法定刑之刑罰種類及其
    刑度輕重，必須與其所保護之法益具有相當性。有「入刑化」之必要時，始得賦
    予該刑種；具有相當性時，始得為該級刑度之訂定。申言之，必須與其法益位階
    為合理而相當之規範，以免產生不合理之法定刑。依前者，可以導出一基本刑事
    立法原則，即「無法益損害，即無刑罰」原則。否則，立法者任意行使其刑罰權
    之結果，勢必使得刑事法充斥無法益之犯罪。如此，隨意加以犯罪化，輕易動用
    刑罰，實與刑罰「最後手段原則」有違。依後者，其刑罰之賦予始合乎「罪責原
    則」，使其罪責與刑罰得以相適應而具有相當性，亦即立法上之「罪刑相當原則
    」。
二、台灣地區與大陸地區人民關係條例部分
    台灣地區與大陸地區人民關係條例係因應台灣海峽兩岸特殊情況所為之特殊立法
    ，其第十五條關於禁止使大陸地區人民非法進入台灣地區之行為，係本於國家安
    全及社會安全之考量，依傳統法益論者之見解，係侵害國家法益及社會法益；若
    依此觀點，其犯罪化之立法並無不合；然則，若依新法益論者之觀點，未經許可
    而有上述行為時，僅係違背規定，似與所謂國家安全或社會安全之危險並無關聯
    ；論者或謂上述行為可能告成不特定人生命、身體、自由、財產之危險云云，然
    則，僅僅未經許可而使大陸人民進入台灣地區，如何能對不特定人之生命、身體
    、自由、財產法益產生侵害之危險？其危險犯之立論並不堅強，縱令真有生命、
    身體、自由、財產法益之危險存在，其危險距離亦甚遙遠，尚不足以作為犯罪化
    之正當事由。申言之，此種入境之管制，施以行政處罰即為已足，並無賦予刑罰
    之必要，其犯罪化之立法似與刑罰「最後手段原則」有違。
三、偽造文書部分
    其次，偽造、變造文書各罪，傳統法益論者認為侵害社會法益，惟「超個人法益
    」論者認為社會法益抽象而難以理解，故依團體法益之觀點加以審查，以察其與
    個人法益有何關連性。因單純偽造或變造文書，並不足以對個人法益造成任何侵
    害，亦即單純偽造或變造之行為並無法益危險存在。例如偽造之文書如不行使，
    尚不足以造成任何法益侵害。因此，單純偽造署押或偽造、變造文書之行為，而
    予以犯罪化，欠缺合理性，並不足取。其次，偽造或變造文書之後進而行使之行
    為，特別在公文書，或認可能造成侵害他人之生命、身體、自由、名譽或財產之
    危險，亦為危險犯。若其與生命法益相關，其危險犯犯罪化之立法尚合法理，而
    可接受；然則，生命法益之危險云云，其危險距離遙遠，以之為犯罪化之理由，
    尚屬牽強，例如在被告冒名應訊之情形，其刑罰權之對象仍為被告，並非遭冒名
    之人，對被冒名之人並無法益侵害可言。何況，公權力機關本有義務於行使司法
    權時，查明對象而正確行使；被告之冒名，如同說謊，依被告擁有緘默權之規定
    觀之，其有無犯罪化之必要，非無商榷之餘地。其說謊對於被冒名之人，實際上
    難有生命法益之危險存在，自不足為犯罪化之正當事由。在刑法第二百十四條之
    使公務員為虛偽登載，本質上類似行使行為，使公務員為虛偽登載，容易造成個
    人名譽法益及財產法益之危險甚或侵害，其行使亦然，尚難認為其行為與生命法
    益有關，即或有關，亦屬危險距離遙遠。因此，本案單純使公務員登載不實之行
    為，而予以犯罪化，依傳統法益論者之見解，尚屬合理；依新法益論者之見解，
    其與生命法益之危險無關或者距離遙遠，似不足作為犯罪化之正當化事由。若依
傳統見解，其刑度又止於三年以下有期徒刑，合乎罪刑相當原則。
四、詐欺罪部分
    關於詐欺查詐欺取財之行為所侵害者，乃他人之財產法益，屬於財產法益之實害
    犯，符合法益原則，其犯罪化自有其法理。其法定刑係五年以下有期徒刑，為一
    定期間之自由刑，亦符合罪刑相當原則，本院自應尊重其立法。然則，財產犯罪
    而無暴力行為時，是否必須列為公訴罪（自訴者少），非無商榷之餘地。其次，
    依前述法益位階之觀點，刑法第二百七十一條第一項侵害生命法益之殺人罪，其
    刑度為死刑、無期徒刑或十年以上有期徒刑；刑法第三百零二條第一項侵害自由
    法益之妨害自由罪，其刑度係五年以下有期徒刑、拘役或三百元以下罰金。刑法
    第三百二十條第一項侵害財產法益之竊盜罪，其刑度係五年以下有期徒刑、拘役
    或五百元以下罰金。刑法第三百三十九條第一項侵害財產法益之詐欺罪，其刑度
    係五年以下有期徒刑、拘役或一千元以下罰金。其立法，由於時空背景不同，民
    國二十四年施行之現行刑法，其三十三條將有期徒刑之上限定為十五年，係以當
    時「人生平均年齡不過四十一、二齡」為其立法理由；刑法各罪名之有期徒刑上
    下限，例如九十一年一月三十日修正公布前之刑法第三百二十八條之強盜罪，其
    法定刑為三年以上十年以下；刑法第二百十一條之偽造公文書罪，其法定刑為一
    年以上七年以下，亦均以此為其立法理由。然則，六十餘年後之今日已然不同，
    平均人壽將近八十歲，已近立法當時一倍；惟刑法並未配合修正刑度，歷年來只
    知制訂並修正罰金罰鍰提高標準條例，不知制訂「有期徒刑提高標準條例」，造
    成司法實務普遍性重罪輕判之必然結果。法官無從為罪刑相當之量刑。因此，本
    院認為廢除有期徒刑十五年之上限，並考慮制訂「有期徒刑提高標準條例」，加
    倍提高刑法分則各罪有期徒刑之上下限，法官才有妥適之量刑空間。在竊盜或詐
    欺等財產犯罪，最高刑度提高一倍，而修正為十年以下有期徒刑；如此，始足以
    涵蓋重大竊盜及詐欺之罪責，法官才能為罪刑相當之量刑，人民之財產法益才能
    得到有效之保障；至於除其為常業竊盜或常業詐欺之外，各罪皆可改為告訴乃論
    ，或在法官認為其情節輕微時，保留被害人之撤回權即可，併此說明之，並期立
    法院注意及之。
伍、刑罰裁量
一、刑罰理論
    按德國基本法第一條第一項規定：「人性尊嚴不可侵犯。尊重及保護人性尊嚴，
    乃所有國家權力機構之義務。」依據國民主權原理，國民是國家主人，其人性尊
    嚴不可侵犯。尊重及保護其人性尊嚴，實係行政、立法、司法機關之義務。因此
    ，刑事司法上之「罪刑相當原則」要求法官在量刑時，應依法益之位階，重所當
    重，輕所當輕，必使罪得其刑而刑當其罪；不得重罪而輕判，或輕罪而重判；期
    使責任與刑罰得以相適應，而具有相當性。地藏十輪經（第三卷）云：「若犯重
    罪，應重治罰；若犯中罪，應中治罰；若犯輕罪，應輕治罰；令其慚愧，懺悔所
    犯。」其此之謂也！蓋就刑罰之報應理論言之，刑罰係以其具有痛苦性之本質，
    來均衡具有不法本質之犯罪，藉以衡平行為人之罪責，使行為人得因責任抵償而
    贖罪，而社會正義得以實現義，是故強調「刑罰之輕重應與罪責之輕重成比例」
    。其報應之內容即為自由之剝奪，亦即有期徒刑之相加，而監獄即為執行報應之
    場所。再就特別預防理論言之，受刑人之犯罪係社會化過程之障礙，應使其在監
    執行，以接受再教育而求其再社會化。復就一般預防理論觀之，以對受刑人之施
    以刑罰，作為威嚇他人之手段，不過刑罰之附帶作用，並非其主要目的。
二、裁量重點
    為此，本院：１、審酌被告之品行、生活狀況、智識程度、犯罪之動機、目的、
    犯罪所生之危害、犯後之態度等一切情狀之後，２、再斟酌拘役並無教化功能，
    乃不具實益之刑罰種類，立法上以廢除為宜，以資符合自由刑單一化之要求；六
    月以下之短期自由刑，既難有教化作用，又易使受刑人感染惡習，除非被告有受
    其執行之特殊必要，否則尚無宣告之必要；如其宣告，應以緩刑或易科罰金而調
    和之等情，３、再考慮被告並未與被害人達成和解，賠償損失；惟被告是否應施
    予刑罰並使之入監獄執行，應依刑罰理論及刑事政策而加以考量，斟酌重點在於
    被告有無執行剝奪其自由，並施以監獄之教化，以使其再社會化之必要性，並非
    以其是否已經和解而為主要之判斷標準；在裁判上一罪，並應適度加重其刑，始
    可謂之符合罪刑相當原則等情，４、並特別衡量被告甲○○係本案主角，前案確
    定判決不過量刑十月，有本院八十九年訴字第八四０號判決在卷可稽；被告己○○、戊○○並無不良素行，有台灣高等法院被告全國前案紀錄表附卷足憑等情，
    本院因而認為分別量處如主文所示之自由刑，足以使其罪刑相當，爰宣告之，以
    示儆懲，併諭知易科罰金之折算標準，以期被告之自新。
三、義務沒收
    如附表六之一所示署押共貳拾貳枚，係偽造之署押，不問屬於犯與否，依刑法第
    二百十九條之規定，均應宣告沒收之。
陸、據上論斷
    應依刑事訴訟法第第二百九十九條第一項、台灣地區與大陸地區人民關係條第七
    十九條第一項、第十五條第一款、刑法第十一條前段、第二十八條、第五十六條
    、第二百十六條、第二百十四條、第二百十條、第三百三十九條第一項、第二項
    、第五十五條、第四十七條、第四十一條第一項前段、第二百十九條、罰金罰鍰
    提高標準條例第一條前段、第二條而判決如主文。
本案經檢察官張志明到庭執行職務。
中      華      民      國    九十二    年      九      月    十五      日
                                    台灣基隆地方法院刑事第三庭
                                        法  官  陳  志  祥
右正本證明與原本無異。
如不服本判決，應於收受送達後十日內，向本院提出上訴狀，敘述上訴之理由，上訴
於台灣高等法院，並應按他造當事人之人數附具繕本。
中      華      民      國    九十二    年      九      月    十五      日
                                        書記官  盧  鏡  合
附錄論罪法條：
台灣地區與大陸地區人民關係條例第十五條：
左列行為不得為之：
一  使大陸地區人民非法進入台灣地區。
二  招攬臺灣地區人民未經許可使之進入大陸地區。
三  使大陸地區人民在台灣地區從事未經許可或與許可目的不符之活動。
四  僱用或留用大陸地區人民在臺灣地區從事未經許可或與許可範圍不符之工作。
五  居間介紹他人為前款之行為。
台灣地區與大陸地區人民關係條例第七十九條：
違反第十五條第一款規定者，處五年以下有期徒刑、拘役或科或併科新台幣五十萬元
以下罰金。
以犯前項之罪為常業者，處一年以上七年以下有期徒刑，得併科新台幣一百萬元以下
罰金。
第一項之未遂犯罰之。
刑法第二百十條：
偽造、變造私文書，足以生損害於公眾或他人者，處五年以下有期徒刑。
刑法第二百十四條：
明知為不實之事項，而使公務員登載於職務上所掌之公文書，足以生損害於公眾或他
人者，處三年以下有期徒刑、拘役或五百元以下罰金。
刑法第二百十六條：
行使第二百十條至第二百十五條之文書者，依偽造、變造文書或登載不實事項或使登
載不實事項之規定處斷。
刑法第三百三十九條第二項
以前項方法得財產上不法之利益或使第三人得之者，亦同。
附表一：假結婚相關時地一覽表
編號  台灣人  大陸人  結婚地  結婚   戶籍登記  辦理入境  入境    入境時間
      頭      士      點      時間   戶政事務  時間      辦理
                                     所及辦理            人
                                     人暨登記
                                     申請時間
一    己○○  劉  利  四川    八九   基隆七堵  八九、五  甲○○  未入
                              、四   八九、五  、四              境
                              、五   、三
二    乙○○  郭麗珠  福建福  八八   基隆仁愛  八八、十  戴志銘  八八、十
                      州市    、十   八八、十  、二九            二、十四
                              、九   、二五    八九、六  何其英  八九、七
                                               、三十            、二七
三   丁○○   丙○    福建福  八八   基隆暖暖  八八、九  戴志    八八、九
                      州市    七、   八八、八  、三      銘      、二九
                              十二   、三十一  八九、四  何子    八九、五
                                               、五  芳      、一八
四    張金虎  宋燕雲  福建福  八九   基隆仁愛  八九、六  何子    八九、七
                      州市    三、   八九、五  、一      芳      、三
                              二二   、二五
五   李國進   林欽    福建    八八    基隆中山  八八、十  何子   八八、十
                              、九    八八、十  、十三    芳     一、十九
                              十七    、八
                                               八九、五  戴志    八九、七
                                               、二六    銘      、七
六   石三郎   林愛升  福建福  八九   基隆仁愛  八九、五  何子   八九、七
                      州市    、三   八九、五  、二六    芳     、三
                              、二   、三
                              十
七   戊○○   葉美香  福建福  八九   基隆信義  八九、五  何子   八九、七
                      州市    、五   八九、五  、二六    芳     、六
                              、九   二二      九十、一  張秀   九十、二
           、二      蓉     、十五
八   簡聰明   林平    福建    八九   基隆信義  八九、五  何子   八九、六
                              、三   八九、四  、一      芳     、十二
                              、七   、十三
九   許月梅   林雲明  福建福  八九   基隆仁愛  八九、五  何子   未入境
                      州市    、三   八九、四  、四      芳
                              、二   、二七
                              二
十   李鄭龍   高貨嬌  福建    八八   基隆安樂  八八、九  戴志   八八、十
                              、七   八八、八  、八      銘     、二九
                              、二   、十七
                              十
十一 陳素卿   何玉玲  福建福  八八   基隆仁愛  八八、十  戴志   八八、十
                      州市    九、    八八、十  一、一    銘    二、十三
                              九     、八
十二 黃兩福   林敏    福建    八八   基隆仁愛  八八、十  戴志   未入境
                              、九   八八、十  、十三    銘
                              、九 、八
十三 黃樹全   黃四妹  福建福  八八   基隆仁愛  八八、十  戴志    八九、三
                      州市    、十   八八、十  二、二七  銘      、七
                              一、   二、二一
                              二九
十四 陳炳源   黃春平  福建    八八   基隆安樂  八九、一  戴志    八九、三
                              、十   八九、一  、三一    銘      、二七
                              二、   、二六
                              二七
十五 吳仁鎮   李月英  福建霞  八八   基隆安樂  八九、一  戴志    八九、三
                      浦縣    、十   八九、一  、三一    銘      、二七
                              二、   、二五
                              二三
十六 謝  點   陳玉欽  福建福  八八   基隆中山  八八、十  戴志    八九、三
                      州市    、十   八八、十  二、十五  銘      、六
                              一、   二、十    至八九、
                              十六             三月間
十七 林明坤   鄭麗榕  福建福  八九   基隆信義  八九、二  戴志    八九、四
                      州市    、二   八九、二  、二五    銘      、七
                              、二   、二四
十八 林永恒   鄭津    福建福  八九   基隆信義  八九、二  戴志    八九、四
                      州市    一、   八九、二  、二五    銘      、七
                              三一   、二四
十九 黃江     蔡華雲  福建福  八八   基隆安樂  八九、二  戴志    八九、三
                      州市    、十   八九、一  、二至八  銘      、二七
                              二、   、二八    九、三月
                              二七             間
二十 侯義雄   邱寶英  福建    八九   基隆信義  八八、八  戴志  八八、十
                              、七   八八、八  、三十    銘    、二九
                              、十   、十八    八九、五  何子  八九、七
                              九               、二三    芳    、七
二一 簡式鈞   潘挺英  福建    八八   基隆仁愛  八八、九  戴志  八八、十
                              、八   八八、九  二七至十  銘    、二九
  、二   、二十    月間
                              六               八九、七  李賜  八九、八
                                               、十三    熒    、十六
二二 游正民   龔金妹  福建    八八   基隆信義  八八、十  戴志  八八、十
                              、七   八八、八  、十五    銘    一、十九
                              、十   、九
                              九
二三 王培基   方秀桂  福建福  八九   基隆中正  八九、六  賴見  八九、七
                      州市    、三   八九、六  、八      源    、三
                              、二   、三
                              七
二四 吳金河   陳瑞鳳  福建福  八九   基隆仁愛  八九、六  賴見  八九、九
                      州市    、五   八九、六  、九      源    、二九
                              、九   、八
二五 周輝煌   林玉秀  福建南  八九   基隆安樂  八九、七  李賜  八九、十
                      平市    、五   八九、七  、十九    熒    、十二
                              、二   、三
                              九
二六陳繡月   陳德龍  福建福  八九   基隆仁愛  八九、九  李賜  未入境
                      州市    、五   八九、六  、十一    熒
                              、九   、十七
二七 吳健平   陳瑞霞  福建福  八九   基隆仁愛  八九、九  李賜  八九、十
                      州市    、八   八九、九  、十五    熒    一、二
                              、一   、十一
二八 高添     楊作英  福建    八九   基隆仁愛  八九、七  李賜  八九、九
                              、五   八九、七  、十三    熒    、十四
                              、二   、六
                              九
二九 藍傳興   楊作玉  福建    八九   宜蘭大同  八九、七  李賜  八九、十
                              、五   八九、七  、十九    熒    二、十九
                              、二   、十八
                              九
三十 蔡文生   游欽平  福建福  八九   基隆暖暖  八九、十  曾家  未入境
                      州市    、七   八九、九  一、三    渝
                              、二   、三十
                              八
三一 洪顯榮   鄭瑞雲  福建福  八九   基隆安樂  八九、六  何佩  八九、七
                      州市    、三   八九、五  、二      如    、三
                              、二   、二五
三二 吳復興   林雪英  福建寧  八九   基隆仁愛  八九、十  曾肅  九十、一
                      德市    、六   八九、十  、九      慎    、四
                              、二   、五
                              九
三三 陳萬成   劉依銀  福建福  八九   基隆安樂  八九、九  陳萬  八九、十
                        州市  、八   八九、九  月、十九  成    一、十三
                              、九   、十八
附表二：甲○○使用之門號
編號  申辦人  代辦人  辦理地點  辦理時間   門   號     撥打欠費  停用日
                                                       金額（單
                                                        位：新台
                                                        幣）
一    王誤    甲○○  太子傳呼   八八、十  00000  0000 00、六
                      企業行     二、三十  ○八九五一  四元     、十三
二    戴志明  自辦    日昇通訊  八九、0   00000  0000 00、二
                      器材行     、00    00000  0元     、二
三    朱文生  甲○○  日進益有   八九、0  00000  0000 00、四
                      限公司     、00    00000  元       、二五
四    何輝全  自辦    日昇通訊器 八九、0  00000  0000 00、一
                      材行       、十      三六三八三  元       、十三
五    蘇進隆  自辦    興旺通訊器 八九、0  00000  0000 00、三
                      材行       、十一    五八四○○  元       、十六
六    蘇進隆  自辦    興旺通訊器 八九、0  00000  0000 00、三
                      材行       、二十    二四六五二  元       、一
七    林財印  甲○○  正達通訊器 八九、0  00000  0000 00、四
                      材行       、一      三五八五九  元       、十九
八    鍾聰發  自辦    興旺通訊器 八九、0  00000  0000 00、三
                      材行       、十一    二六四七一  元       、十三
九    陳德富  自辦    興旺通訊器 八九、0  00000  0000 00、二
                      材行       、二十    九六五三○  元       、二九
十    張雲華  自辦    日昇通訊器 八九、0  00000  0000  00、二
                      材行       、00    00000  0元      、二一
十一  何三平  自辦    北一通信   八九、0  00000  0000  00、五
                                   、00  00000  元        、二三
十二  何三平  自辦    北一通信   八九、0  00000  000元  八九、五
                                   、00  00000            、二二
十三  黃振發  甲○○  正達通訊器 八九、0  00000  0000  00、一
                      材行       、00    00000  元        、二八
十四  林金生  甲○○  正達通訊器 八九、九  ○九五三四  無使用何  八九、九
                      材行       、十一    二八四○二  子芳行動  、十五
                                                       電話紀錄
十五  許天恩  甲○○  正達通訊器 八九、0  00000  0000 00、五
                      材行       、00    00000  元       、二二
十六  吳詩琴  自辦    日昇通訊器 八八、十  00000  0000 00、一
                      材行       二、十0  00000  0元     、二八
十七  邱稜筑  甲○○  正達通訊器 八九、0  00000  0000 00、三
                      材行       、十八    六六二四六  元       、二五
十八  吳賴圓  自辦    日昇通訊器 八九、0  00000  0000 00、二
                      材行       、九      八六七五三  元       、三
十九  詹德亮  自辦    興旺通訊器 八九、0  00000  0000  00、三
                      材行       、十一    二四一二五  元        、十四
二十  詹德亮  自辦    日昇通訊器 八九、一  ○九一八一  無使用何  八九、一
                      材行       、十      五四一七七  子芳行動  、二五
                                                       電話紀錄
二一  羅明鈞  甲○○  正達通訊器 八九、0  00000  0000 00、五
                      材行       、0      00000  0元     、二二
二二  黃蘇阿  自辦    興旺通訊器 八九、0  00000  0000 00、三
        每            材行       、00     00000  元      、二一
二三  黃麗蓉  甲○○  尚美通訊行 八八、十  00000  0000 00、二
                                 二、00  00000  元       、二一
二四  吳阿明  甲○○  尚美通訊行 八八、十  00000  0000 00、一
                                 二、00  00000  元       、四
二五  謝隆德  甲○○  正達通訊器 八八、十  00000  0000 00、十
                      材行       二、00  00000  元       二、二七
二六  謝隆德  甲○○  正達通訊器 八九、0  00000  0000 00、一
                      材行       、00    00000  元       二八
二七  賴啟智  自辦    興旺通訊器 八九、0  00000  0000 00、五
                      材行       、00    00000  元       、二六
二八  劉明陽  丁○○  正達通訊器 八九、0  00000  0000 00、四
                      材行       、九      一八八○七  元       、十
二九  劉明陽  甲○○  正達通訊器 八八、十  00000  0000 00、十
                      材行       一、00  00000  元       二、二
三十  曾遠登  丁○○  正達通訊器 八九、0  00000  0000 00、五
                      材行       、九      二○○五○  元       二二
三一  洪春生  自辦    興旺通訊器 八九、0  00000  0000 00、二
                      材行       、00    00000  元       、二七
三二  賴麗芬  自辦    日昇通訊器 八八、十  00000  0000 00、十
                      材行       、十0    00000  0元     、二五
三三  謝點    丁○○  正達通訊器 八九、0  00000  0000 00、五
                      材行       、00    00000  元       、三
三四  戊○○  甲○○  正達通訊器 八九、0  00000  0000 00、三
                      材行       、00    00000  元       、二七
三五  戊○○  丁○○  正達通訊器 八九、0  00000  0000 00、四
                      材行       、00    00000  0元     、二九
三六  陳素卿  自辦 日昇通訊器 八八、十  ○九二○九  無使用何 八八、十
                      材行       、00    00000  子芳行動 一、十四
                                                       電話紀錄
三七  黃樹全  自辦    日昇通訊器 八九、0  00000  0000 00、一
                      材行       、0      00000  0元     、二六
三八  黃  江  自辦    興旺通訊器 八九、三  ○九一八七  無使用何 八九、三
                      材行       、00    00000  子芳行動 、二三
                                                       電話紀錄
三九  簡式鈞  自辦    日昇通訊器 八八、0  00000  0000 00、四
                      材行       、0      00000  0元     、一八
四十  吳金河  甲○○  正達通訊器 八九、0  00000  0元     八九、五
                      材行       、00    00000           、二三
四一  吳健平  甲○○  正達通訊器 八九、0  00000  0000 00、六
                      材行       、一      八三一二七  元       、九
四二  吳健平  丁○○  日進益有限 八九、0  00000  0000 00、六
                      公司       、十二    八三五九一  元       、九
四三  高添    甲○○  正達通訊器 八九、0  00000  0000  00、五
                      材行       、0      00000  0元      、二二
四四  林志祥  自辦    千代通信行 八八、八  ○九三五五  無使用何  八八、八
                                   、七    三八九八六  子芳行動  、二五
                                                        電話紀錄
四五  洪顯榮  丁○○  日進益有限 八九、0  00000  0000  00、四
                      公司       、十二    七四一三七  元        、一四
四六  吳復興  自辦    日昇通訊器 八九、0  00000  0000  00、二
                      材行       、00    00000  元        、二
四七  吳復興  自辦    興旺通訊器 八九、0  00000  0000  00、二
                      材行       、二十    三二五○七  元        、二五
四八  吳復興  自辦    興旺通訊器 八九、0  00000  0000  00、三
                      材行       、00   00000  元        、十
四九  張金虎  丁○○  日進益有限 八九、0 00000   0000  00、四
                      公司       、十二   一一七一三   元        、一九
五十  洪顯榮  甲○○  正達通訊器 八九、二  ○九二○九  無使用何  八九、四
                      材行       、三      七三六○八  子芳行動  、一六
                                                       電話紀錄
五一  許月梅  甲○○  日進益有限 八九、0  00000  0000 00、五
                      公司       、00    00000  元       、九
五二  汪佩基  甲○○  正達通訊器 八八、十  00000  0000 00、一
                      材行       一、00  00000  0       0、一六
五三  丁○○  甲○○  正達通訊器 八九、0  00000  0000 00、六
                      材行       、三十    五六五九一  元       、九
註：各通訊行之地點
正達通訊器材行  基隆市○○路
太子傳呼企業行  基隆市○○路
日昇通訊器材行  台北市○○○路
日進益有限公司  基隆市○○路
興旺通訊器材行  台北市○○○路
北一通信        基隆市○○路
尚美通訊行      基隆市
日進益有限公司  基隆市○○路
千代通信行      基隆市○○路
附表三：假結婚相關時地一覽表
編號  台灣人  大陸人  結婚地  結婚   戶籍登記  辦理入境  入境    入境時間
      頭      士      點      時間   戶政事務  時間      辦理
                                     所及辦理            人
                                     人暨登記
                                     申請時間
一   乙○○   郭麗珠  福建福  八八   基隆仁愛  九十、一  曾家渝  九十、二
                      州市    、十   八八、十  、十八            、二八
                              、九   、二五
二  （刪除：即丁○○、丙○部分，此部分業經判決無罪）
三   簡聰明   林平    福建    八九   基隆信義  九十、一  曾肅   九十、三
                              、三   八九、四  、十六    慎     、二九
                              、七   、十三
                              二
四   李鄭龍   高貨嬌  福建    八八   基隆安樂  八九、六  賴見   九十、四
                              、七   八八、八  、九日至  源 、十四
                              、二   、十七    九十、四
                              十               月間
五   陳炳源   黃春平  福建    八八   基隆安樂  九十、五  李孟   九十、六
                              、十   八九、一   、三     民     、十七
                              二、   、二六
                              二七
六   吳仁鎮   李月英  福建霞  八八  基隆安樂   九十、八  李孟   九一、一
                      浦縣    、十   八九、一   、二三          、十七
                              二、   、二五
                              二三
七   侯義雄   邱寶英  福建    八九   基隆信義  九十、一  曾肅    九十、三
                              、七   八八、八  十六      慎      、二九
                              、十   、十八
                              九
八   簡式鈞   潘挺英  福建    八八   基隆仁愛  九十、二  李孟    九十、三
                              、八   八八、九  、十六    民      十
                              、二   、二十
                              六
九   周輝煌   林玉秀  福建南  八九   基隆安樂  九十、四  李孟    九十、六
                      平市    、五   八九、七  、十二    民      、十七
                              、二   、三
                              九
十   藍傳興   楊作玉  福建    八九   宜蘭大同  九十、六  李孟    九十、八
                              、五   八九、七  、十九    民      、二五
                              、二   、十八
                              九
附表四（刪除：即起訴書附表四丁○○、丙○部分，此部分業經判決無罪）
附表五：
編號    台灣人頭    大陸配偶    申請時間        地點
一      戊○○       葉美香     八九、九        基隆信義戶政事務所
                                、二二
二      張金虎       宋燕雲     八九、五        基隆仁愛戶政事務所
                                、二五
三      石三郎       林愛升     八九、五        基隆仁愛戶政事務所
                                、三
四      許月梅       林雲明     八九、四        基隆仁愛戶政事務所
                                、二七
附表六：甲○○使用、丁○○代辦之門號
編號  申辦人  代辦人  辦理地點   辦理時間  門   號    撥打欠費  取得證
                                                      金額（單  件方式
                                                      位：新台
                                                      幣）
一    劉明陽  丁○○  正達通訊器 八九、0  00000 0000  甲○○
                      材行       、九      一八八○七 元        假藉工
                                                                作須要
二    曾遠登  丁○○  正達通訊器 八九、0  00000 0000  辦理護
                      材行       、九      二○○五○ 元        照
三    謝點    丁○○  正達通訊器 八九、0  00000 0000  不詳
                      材行       、00    00000 元
四    戊○○  丁○○  正達通訊器 八九、0  00000 0000  以一千
                      材行       、00    00000 0元      元之代
                                                                價借得
五    吳健平  丁○○  日進益有限 八九、0  00000 0000  辦理假
                      公司       、十二    八三五九一 元        結婚
六    洪顯榮  丁○○  日進益有限 八九、0  00000 0000  辦理假
                      公司       、十二    七四一三七 元        結婚
七    張金虎  丁○○  日進益有限 八九、0  00000 0000  辦理假
                      公司        、十二   一一七一三 元        結婚
附表六之一：（甲○○使用）丁○○代辦門號所偽造之署押
編號  申辦人  代辦人  辦理時間  門   號    在台灣大哥大股  在同日之同意書
                                           份有限公司行動  上偽造之署押之
                                           電話服務申請書  名稱及數目
                                           上偽造之署押之
                                           名稱及數目
一    劉明陽  丁○○  八九、四  ○九三九一 「劉明陽」二枚  「劉明陽」二枚
                      、九      一八八○七 （九十年度偵字  （九十年度偵字
                                           第二二二二號卷  第二二二二號卷
                                第八０頁）      第八一頁）
二    曾遠登  丁○○  八九、四  ○九三九一 「曾遠登」二枚  「曾遠登」一枚
                      、九      二○○五○ （上述二二二二  （上述二二二二
                                           號卷第八三頁）  號卷第八四頁）
三    謝點    丁○○  八九、四  ○九五二二 「謝點」二枚    「謝點」一枚
                      、00    00000 （上述二二二二  （上述二二二二
                                           號卷第九三頁）  號卷第九四頁）
四    戊○○  丁○○  八九、四  ○九五二一 「戊○○」二枚  「戊○○」一枚
                      、00    00000 （上述二二二二  （上述二二二二
                                           號卷第九０頁）  號卷第九一頁）
五    吳健平  丁○○  八九、四  ○九一八○ 「吳健平」二枚  「吳健平」一枚
                      、十二    八三五九一 （上述二二二二  （上述二二二二
                                           號卷第四四頁）  號卷第四五頁）
六    洪顯榮  丁○○  八九、四  ○九二二三 「丁○○」二枚  「丁○○」一枚
                      、十二    七四一三七 （上述二二二二  （上述二二二二
                                           號卷第七六頁）  號卷第七九頁）
七    張金虎  丁○○  八九、四  ○九三九九 「張金虎」二枚  「張金虎」一枚
                      、十二    一一七一三 （上述二二二二  （上述二二二二
                                           號卷第八六頁）  號卷第八九頁）
附表七：
編號  台灣人  大陸人  結婚地  結婚時間  戶籍登記  辦理入境  入境  備註
      頭      士      點                戶政事務  時間      辦理  入境時
                                        所及辦理            人
                                        人暨登記
                                        申請時間
一    乙○○  郭麗珠  福建福  八八   基隆仁愛  八八、十  戴志銘  八八、十
                      州市    、十   八八、十  、二九            二、十四
                              、九   、二五    八九、六  何其英  八九、七
                                               、三十            、二七
                         九十、一     曾家 九十、二
                                               十八         渝   、二八
附表八：
編號  台灣人  大陸人  結婚地  結婚   戶籍登記  辦理入境  入境    入境時間
      頭      士      點      時間   戶政事務  時間      辦理
                                     所及辦理            人
                                     人暨登記
                                     申請時間
一   簡式鈞   潘挺英  福建    八八   基隆仁愛  八九、七  李賜  八九、八
                              、八   八八、九  、十三    熒    、十六
                              、二   、二十
                              六
二   周輝煌   林玉秀  福建南  八九   基隆安樂  八九、七  李賜  八九、十
                      平市    、五   八九、七  、十九    熒    、十二
                              、二   、三
                              九
三   陳  月   陳德龍  福建福  八九   基隆仁愛  八九、九  李賜  未入境
                      州市    、五   八九、六  、十一    熒
           、九   、十七
四   吳健平   陳瑞霞  福建福  八九   基隆仁愛  八九、九  李賜  八九、十
                      州市    、八   八九、九  、十五    熒    一、二
                              、一   、十一
五   高添     楊作英  福建    八九   基隆仁愛  八九、七  李賜  八九、九
                              、五   八九、七  、十三    熒    、十四
                              、二   、六
                              九
六   藍傳興   楊作玉  福建    八九   宜蘭大同  八九、七  李賜  八九、十
                              、五   八九、七  、十九    熒    二、十九
                              、二   、十八
                              九
附表九：假結婚相關時地一覽表
編號  台灣人  大陸人  結婚地  結婚時間  戶籍登記  辦理入境  入境  備註
      頭      士      點                戶政事務  時間      辦理
                                        所及辦理            人
                                        人暨登記
                                        申請時間
一    己○○  劉  利  四川    八九     基隆七堵  八九、五  甲○○  未入
                              、四     八九、五  、四              境
                              、五     、三
附表十：
編號  台灣人  大陸人  結婚地  結婚時間  戶籍登記  辦理入境  入境  入境時
      頭      士      點                戶政事務  時間      辦理  間
                                        所及辦理            人
                                        人暨登記
                                        申請時間
一   李鄭龍   高貨嬌  福建    八八     基隆安樂  八九、六  賴見   九十、四
                              、七     八八、八  月九日至  源     、十四
                              、二     、十七    九十年四
                              十                 月間
二   王培基   方秀桂  福建福  八九     基隆中正  八九、六  賴見  八九、七
                      州市    、三     八九、六  、八      源    、三
                              、二     、三
                              七
三   吳金河   陳瑞鳳  福建福  八九     基隆仁愛  八九、六賴見  八九、九
                      州市    、五     八九、六  、九      源    、二九
                              、九     、八
附表十一：
編號  台灣人  大陸人  結婚地  結婚時間  戶籍登記  辦理入境  入境  入境時
      頭      士      點                戶政事務  時間      辦理  間
                                        所及辦理            人
                                        人暨登記
                                        申請時間
一   劉文裕   張世鳳  四川    八九     基隆七堵  八九、六  賴見  未入境
                              、四     八九、五  、八      源
                              、五     、三一
附表十二：
編號  台灣人  大陸人  結婚地  結婚時間  戶籍登記  辦理入境  入境  入境時
      頭      士      點                戶政事務  時間      辦理  間
                                        所及辦理            人
                                        人暨登記
                                        申請時間
一   戊○○   葉美香  福建福  八九     基隆信義  八九、五  何子   八九、七
                      州市    、五     八九、五  、二六    芳     、六
                              、九     二二
                                                 九十、一  張秀   九十、二
                                                 、二      蓉     、十五
                                                 九一、一  張秀   未入境
                                                 、七      蓉


司法院資訊處製作；財團法人民間司法改革基金會備份。
